【裁判字號】    99,易,1643
【裁判日期】    990730
【裁判案由】    竊盜
【裁判全文】
臺灣板橋地方法院刑事判決              99年度易字第1643號
公  訴  人  臺灣板橋地方法院檢察署檢察官
被      告  乙○○
上列被告因竊盜案件，經檢察官提起公訴（99年度偵字第7714號
），本院判決如下：
    主  文
乙○○竊盜，累犯，處有期徒刑陸月，如易科罰金，以新台幣壹
仟元折算壹日。又竊盜，累犯，處有期徒刑月，如易科罰金，
以新台幣壹仟元折算壹日。又竊盜，累犯，處有期徒刑月，如
易科罰金，以新台幣壹仟元折算壹日。應執行有期徒刑拾月，如
易科罰金，以新臺幣壹仟元折算壹日。
    事  實
一、乙○○前因施用毒品案件，經臺灣桃園地方法院以93年易字
    第223 號判決有期徒刑8 月確定，於民國94年4 月8 日縮刑
    期滿執行完畢；復又因施用毒品及搶奪案件，先後經同法院
    以94年度易字第1274號判決判處有期徒刑11月確定，暨以95
    年度訴字第930 號判決判處有期徒刑1 年6 月確定，前開二
    罪刑嗣經同院以96年度聲減字第446 號裁定減刑，並定其應
    執行有期徒刑1 年確定，而於96年7 月16日徒刑執行完畢出
    監；再因傷害案件，經上開法院以97年審易字第654 號判決
    有期徒刑6 月確定，於97年11月20日易科罰金執行完畢。詎
    其猶不知悔改，竟意圖為自己不法之所有，先後為：
  (一)其於98年11月20日上午8 時5 分許，駕駛HW-9422 號小貨車
    ，行經臺北縣三重市○○○路37號旁巷道，因見甲○○所有
    G96-003 號重型機車鑰匙未拔取，即竊取該機車騎乘離去。
  (二)復於同日上午9 時許，騎乘上開竊得之機車，行經臺北縣三
    重市○○○路135 巷5 號前，因擔心其前揭竊取G96-003 號
    機車行為遭所有人報警後為警追查，遂徒手竊取丁○○所有
    並停放在該地車號K5Q-310 號重型機車之車牌1 面，並將之
    懸掛於前開所竊得之機車上供己使用。
  (三)再於同日上午9 時45分許，進入臺北縣三重市○○○路38號
    丙○○所經營之彩券行，徒手竊取丙○○置於店內桌上之皮
    包1 只，及皮包內之現金新台幣（下同）200 元、手機1 支
    、悠遊卡1 張（內儲值現金400 元左右）等物。嗣經李書翰
    、丁○○、丙○○等人於同日報警，並經警調閱監視錄影畫
    面，始悉上情。
二、案經臺北縣政府警察局三重分局移送臺灣板橋地方法院檢察
    署檢察官偵查起訴。
    理  由
一、按被告以外之人於審判外之言詞或書面陳述，除法律有規定
    者外，不得作為證據；又被告以外之人於審判外之陳述，雖
    不符合同法第159 條之1 至第159 條之4 之規定，但經當事
    人於審判程序同意作為證據，法院審酌該言詞陳述或書面陳
    述作成時之情況，認為適當者，亦得為證據。當事人、代理
    人或辯護人於法院調查證據時，知有第159 條第1 項不得為
    證據之情形，而未於言詞辯論終結前聲明異議者，視為有前
    項之同意，刑事訴訟法第159 條第1 項，及第159 條之5 ，
    分別定有明文。本判決下列所引用之各該被告以外之人於審
    判外之陳述，雖屬傳聞證據，惟均經當事人不予爭執，且迄
    至言詞辯論終結前亦未再聲明異議，法院審酌此等證據資料
    製作時之情況，尚無違法不當及證明力明顯過低之瑕疵，亦
    認為以之作為證據應屬適當，故揆諸前開規定，依刑事訴訟
    法第159 條之5 規定，認前揭證據資料均例外有證據能力。
二、上揭事實，業據被告乙○○於警詢及本院審理中均坦承不諱
    ，並有證人甲○○、丁○○、丙○○等人在警詢證述所有物
    品遭竊之情節足參，復有監視器翻拍照片10幀、臺北縣政府
    警察局協尋電腦輸入單暨車籍查詢資料各2 紙附卷可資佐證
    （詳偵查卷第7 至18頁），俱徵被告前揭不利於己之自白與
    事實相符。綜上，本案事證明確，被告犯行均堪予認定。
三、核被告乙○○所為，均係犯刑法第320 條第1 項之普通竊盜
    罪。起訴書就事實一(二)部分，雖認被告係攜帶客觀上足供兇
    器使用之扳手為竊盜，而犯刑法第321 條第1 項第3 款之攜
    帶兇器竊盜罪；惟被告於本院審理中業已否認其行竊該車牌
    時曾持任何工具，另詳酌卷內證據，亦查無任何證據顯示被
    告曾持兇器竊取車牌，實無從逕認其就竊取被害人丁○○財
    物部分係以攜帶兇器之方式為之，是依罪疑唯輕原則，應認
    被告此揭犯行僅構成刑法第320 條第1 項普通竊盜罪，公訴
    人認應論以刑法第321 條第1 項第3 款之加重竊盜罪，容有
    誤會，然其基本社會事實要屬同一，是由本院變更起訴法條
    適用之。又被告前後3 次竊盜犯行，犯意各別，行為互殊，
    應予分論併罰。再被告有如如事實欄所述論罪科刑之執行紀
    錄，此有臺灣高等法院被告前案紀錄表存卷為憑，其於徒刑
    執行完畢後5 年內故意再犯上開有期徒刑以上之罪，均為累
    犯，皆應依刑法第47條第1 項規定加重其刑。爰審酌被告正
    值青壯，不思自食其力，任意行竊，欠缺尊重他人財產權益
    及守法之觀念，應予非難，兼衡被告之素行、智識程度，其
    犯罪之動機、目的、手段、所獲利益、迄今未歸還財物或賠
    償被害人，暨被告犯罪後之態度、在審理中自承之生活狀況
    等一切情狀，分別量處如主文所示之刑，並定其應執行之刑
    ，資為懲儆。又所定應執行部分，司法院於98年6 月19日公
    布之司法院釋字第662 號解釋謂：「中華民國94年2 月2 日
    修正公布之現行刑法第41條第2 項，關於數罪併罰，數宣告
    刑均得易科罰金，而定應執行之刑逾6 個月者，排除適用同
    條第1 項得易科罰金之規定部分，與憲法第23條規定有違，
    並與本院釋字第366 號解釋意旨不符，應自本解釋公布之日
    起失其效力。」，依該解釋意旨，於數宣告刑均得易科罰金
    ，而所定應執行之刑逾6 個月者，亦應得易科罰金。且被告
    等人為上開犯行後，刑法第41條第8 項業於98年12月30日修
    正公布，自99年1 月1 日開始施行，而將上開大法官解釋意
    旨予以明文規定：「第1 項至第4 項及第7 項之規定，於數
    罪併罰之數罪均得易科罰金或易服社會勞動，其應執行之刑
    逾6 月者，亦適用之。」，並於99年1 月1 日生效施行，以
    符合釋字第662 號解釋意旨；又刑法施行法為達新法修正之
    目的，解決新舊法律適用疑義，並配合增訂第3 條之3 ：「
    刑法第41條及第42條之1 之規定，於中華民國98年12月15日
    刑法修正施行前已裁判確定之處罰，未執行或執行未完畢者
    ，亦適用之」規定，亦於同日生效施行。是本條項僅係將大
    法官解釋予以明文化，不生新舊法比較之問題，自應依一般
    適用法律原則，逕依現行之刑法第41條第8 項規定，諭知本
    件應執行刑易科罰金之折算標準，末此敘明之。
據上論斷，應依刑事訴訟法第299 條第1 項前段、第300 條，刑
法第320 條第1 項、第47條第1 項、第41條第1 項、第8 項、第
51條第5 款，刑法施行法第1 條之1 ，判決如主文。
本案經檢察官楊承翰到庭執行職務。
中    華    民    國    99    年    7     月    30    日
                  刑事第二十庭  法  官  邱景芬
以上正本證明與原本無異。
如不服本判決應於收受判決後10日內向本院提出上訴書狀，並
應敘述具體理由。其未敘述上訴理由者，應於上訴期間屆滿後
20日內向本院補提理由書（均須按他造當事人之人數附繕本）
「切勿逕送上級法院」。
                                書記官  周百川
中    華    民    國    99    年    8     月    2     日
附錄本案論罪科刑法條全文
中華民國刑法第320條
（普通竊盜罪、竊佔罪）
意圖為自己或第三人不法之所有，而竊取他人之動產者，為竊盜
罪，處5  年以下有期徒刑、拘役或 5 百元以下罰金。
意圖為自己或第三人不法之利益，而竊佔他人之不動產者，依前
項之規定處斷。
前二項之未遂犯罰之。

司法院資訊處製作；財團法人民間司法改革基金會備份。
